ACORDAO-COMPLETO-2430595

ACÓRDÃO DE RELAÇÃO

ACÓRDÃO DE RELAÇÃO 11265/2020 ATA 35/2020 - PRIMEIRA CÂMARA

Acórdão 11265/2020-TCU-Primeira Câmara
Os Ministros do Tribunal de Contas da União, reunidos em sessão da Primeira Câmara, ACORDAM, por unanimidade, com fundamento nos arts. 1º, inciso V, e 39, inciso II, da Lei 8.443/1992, c/c o art. 143, inciso II, do Regimento Interno do TCU, em considerar legais para fins de registro os atos de concessão a seguir relacionados, de acordo com os pareceres emitidos nos autos¸ exceto o ato de interesse dos srs. Lielson Braz de Medeiros, Cléia de Medeiros, Elizângela Braz de Medeiros e Geisiane Braz de Medeiros.
1. Processo TC-Processo 013.318/2020-9 (PENSÃO MILITAR) 
	1.1. Interessados: Alice Regina Ferreira Peres (XXX.253.397-XX) ; Cléia de Medeiros (XXX.743.967-XX) ; Elizângela Braz de Medeiros (XXX.413.407-XX) ; Geisiane Braz de Medeiros (XXX.413.397-XX) ; Hailca Praxedes dos Santos Ferreira (XXX.988.207-XX) ; Hildeth Sampaio Bueno (XXX.107.777-XX) ; Lenita Simões Sampaio (XXX.649.047-XX) ; Lielson Braz de Medeiros (XXX.647.657-XX) ; Lúcia Helena Ferreira Peres (XXX.083.997-XX) ; Lyzeth Sampaio Soares (XXX.775.917-XX) ; Maria de Lourdes Sampaio Franck (XXX.478.421-XX) ; Vera Regina Peres Sakalem (XXX.573.047-XX) 
	1.2. Órgão/Entidade: Primeira Região Militar
	1.3. Relator: Ministro-Substituto André Luís de Carvalho, em substituição ao Benjamin Zymler
	1.4. Representante do Ministério Público: Procurador Rodrigo Medeiros de Lima
	1.5. Unidade Técnica: Secretaria de Fiscalização de Pessoal (SEFIP) .
	1.6. Representação legal: não há.
	1.7. Determinações/Recomendações/Orientações: 
	1.7.1. determinar ao Comando do Exército que encaminhe a este tribunal, no prazo de quinze dias, os elementos com base nos quais foi apurada a suposta dependência econômica dos beneficiários Lielson Braz de Medeiros, Cléia de Medeiros, Elizângela Braz de Medeiros e Geisiane Braz de Medeiros, filhos de Orlindo Braz de Medeiros, comerciário, e Maria Eunice de Medeiros, em relação ao instituidor Reinaldo Braz de Medeiros, falecidos aos 19 anos de idade;
	1.7.2. determinar à Secretaria de Fiscalização de Pessoal que verifique se as sras. Cléia de Medeiros, Elizângela Braz de Medeiros e Geisiane Braz de Medeiros mantêm os requisitos para a continuidade da percepção da pensão militar instituída por seu irmão Reinaldo Braz de Medeiros, haja vista que:
	1.7.2.1. a sra. Cléia de Medeiros está registrada no sistema CPF como Cléia de Medeiros Pereira, o que sugere possa ter contraído matrimônio;
	1.7.2.2. a sra Elizângela Braz de Medeiros está registrada no sistema CPF como Elizângela Braz de Medeiros Diniz e possui filhos, o que sugere que teve seu estado civil alterado;
	1.7.2.3. a sra. Geisiane Braz de Medeiros labora como fisioterapeuta da Associação Barramansense de Ensino.

Primeira Câmara

Primeira Região Militar

Alice Regina Ferreira Peres (XXX.253.397-XX); Cléia de Medeiros (XXX.743.967-XX); Elizângela Braz de Medeiros (XXX.413.407-XX); Geisiane Braz de Medeiros (XXX.413.397-XX); Hailca Praxedes dos Santos Ferreira (XXX.988.207-XX); Hildeth Sampaio Bueno (XXX.107.777-XX); Lenita Simões Sampaio (XXX.649.047-XX); Lielson Braz de Medeiros (XXX.647.657-XX); Lúcia Helena Ferreira Peres (XXX.083.997-XX); Lyzeth Sampaio Soares (XXX.775.917-XX); Maria de Lourdes Sampaio Franck (XXX.478.421-XX); Vera Regina Peres Sakalem (XXX.573.047-XX)

ANDRÉ DE CARVALHO

não há.

Procurador Rodrigo Medeiros de Lima

PENSÃO MILITAR (PMIL)

Secretaria de Fiscalização de Pessoal (SEFIP).